最　高　行　政　法　院　裁　定　　　　　　　　　九十一年度裁字第一三一三號
　　上　訴　人　三立電視股份有限公司
　　代　表　人　甲○○
　　訴訟代理人　乙○○
　　被 上訴 人　行政院新聞局
　　代　表　人　葉國興
右當事人間因廣播電視法事件，上訴人對於中華民國九十年八月三十日臺北高等行政
法院八十九年度訴字第一五五七號判決，提起上訴，本院裁定如左：
　　主  文
上訴駁回。
上訴審訴訟費用由上訴人負擔。
　　理  由
按對於高等行政法院判決之上訴，非以其違背法令為理由，不得為之，行政訴訟法第
二百四十二條定有明文。依同法第二百四十三條第一項規定，判決不適用法規或適用
不當者，為違背法令；而判決有第二百四十三條第二項所列各款情形之一者，其判決
當然違背法令。又提起上訴，應以上訴狀表明上訴理由並應添具關於上訴理由之必要
證據，復為同法第二百四十四條第一項第四款及第二項所明定。準此，當事人提起上
訴，如以原判決有行政訴訟法第二百四十三條第一項不適用法規或適用不當為理由時
，其上訴狀應有具體之指摘，並揭示該法規之條項或其內容；如以原判決有第二百四
十三條第二項所列各款情形之當然違背法令為理由時，其上訴狀應揭示合於該款之事
實。如上訴狀未依此項方法表明，或其所表明者，顯與上開法條規定之情形不相合時
，即難認為已對原審判決之違背法令有具體之指摘，其上訴自難認為合法。本件上訴
人主張：上訴人「STEN」頻道所製播之「非常告白」，係將一真實刑案經審慎改編後
以戲劇手法呈現之節目。上訴人始終著重於對社會重大事件意見之表達，並力求探索
成因與動機，故內容對於犯罪情節有所著墨在所難免，且上訴人對系爭畫面之取鏡與
呈現均點到為止，全劇旁白描錄亦多於動畫呈現，雖有毆打畫面與被害女性之叫聲，
卻均不再顯得血腥，原判決既不履勘系爭影帶，卻對上訴人之說詞隻字不採，亦未詳
述不採理由。況且上訴人既對系爭畫面如何謂「已達傷害兒童身心健康之程度」與被
上訴人有所爭執，原判決亦未於理由中具文指陳對「已達傷害兒童身心健康之程度」
之判斷標準與心證基礎，即引被上訴人狀陳內容作為上訴人之違法認定與判決理由，
實有判決不備理由之誤云云。經核所指系爭節目並無不當描繪暴力、情色之鏡頭，難
認有害兒童身心健康乙節，業據上訴人在原審提出主張，為原判決所不採。原審並於
九十年七月二十三日下午四時在原法院第六庭就被上訴人所提示之側錄帶施行勘驗，
有該勘驗筆錄在卷足憑。原判決以系爭節目內容除有計程車司機搶劫之情節外，並有
毆打、綑綁、姦淫女性被害人過程之細節描述，對兒童身心健康勢必產生不良之影響
，並不適合少年及兒童觀賞。被上訴人依廣播電視法第二十一條第四款、第二十九條
之一及第四十五條之二規定核處罰鍰，並無違誤，一再訴願決定予以維持，亦無不合
，因將上訴人之訴駁回，經核尚不生判決不備理由之違背法令情事。上訴意旨，仍執
前詞就原審取捨證據、認定事實之職權行使不當為理由，並就系爭節目是否已達「已
達傷害兒童身心健康之程度」之事實為爭執，任意指摘原判決理由不備，是其上訴理
由所表明者，顯與首揭法條規定之情形不合，自難認為已對原判決之違背法令有具體
之指摘，其上訴顯難認為合法，應予駁回。
據上論結，本件上訴為不合法，爰依行政訴訟法第二百四十九條第一項前段、第一百
零四條、民事訴訟法第九十五條、第七十八條，裁定如主文。
中　　華　　民　　國　　九十一　　　年　　　十一　　　月　　二十一　　　日
                    最 高 行 政 法 院  第 四 庭
                                審 判 長 法  官　　　廖　政　雄
                                         法  官　　　趙　永　康
                                         法  官　　　林　清　祥
                                         法  官　　　鍾　耀　光
                                         法  官      姜  仁  脩
右  正  本  證  明  與  原  本  無  異
　　　　　　　　　　　　　　　　　　　　 法院書記官　蘇  金  全
中　　華　　民　　國　　九十一　　　年　　　十一　　　月　　二十一　　　日
